【裁判字號】    98,審訴,4881
【裁判日期】    990223
【裁判案由】    毒品危害防制條例
【裁判全文】
臺灣高雄地方法院刑事判決            98年度審訴字第4881號
公  訴  人  臺灣高雄地方法院檢察署檢察官
被      告  甲○○
上列被告因毒品危害防制條例案件，經檢察官提起公訴（98年度
毒偵字第3303、3359號），本院依簡式審判程序判決如下：
    主  文
甲○○施用第一級毒品，累犯，處有期徒刑捌月。又施用第一級
毒品，累犯，處有期徒刑捌月。又持有第一級毒品，累犯，處有
期徒刑貳月，扣案之第一級毒品海洛因壹包（檢驗後淨重零點零
柒伍公克）沒收銷燬。應執行有期徒刑壹年月，扣案之第一級
毒品海洛因壹包（檢驗後淨重零點零柒伍公克）沒收銷燬。
    事  實  及  理  由
一、犯罪事實：
    甲○○前因施用毒品案件，經本院以96年度毒聲字第1899號
    裁定送觀察、勒戒後，嗣認無繼續施用之傾向，於民國97年
    4 月1 日釋放出所而執行完畢，並經臺灣高雄地方法院檢察
    署檢察官以97年度毒偵字第787 、876 號為不起訴處分確定
    。又因竊盜案件，經本院以97年度審簡字第36號判處有期徒
    刑4 月確定，於97年8 月24日縮刑期滿執行完畢。猶不知悔
    改，於前開觀察、勒戒執行完畢釋放後5 年內，竟分別基於
    施用第一級毒品海洛因之犯意，(一)於98年4 月11日晚上8 時
    50分許為警採尿回溯72小時內之某時，在其位於高雄縣大寮
    鄉○○村○○路124 之1 號住處，以針筒注射之方式，施用
    第一級毒品海洛因1 次。嗣因其為列管之毒品調驗人口，於
    98年4 月11日晚上8 點50分許，至高雄縣政府警察局林園分
    局中庄派出所接受採尿，送驗結果呈嗎啡、可待因陽性反應
    。(二)於98年5 月12日下午4 時25分許為警採尿回溯72小時內
    之某時（98年5 月12日下午2 時30分許前），在上開住處，
    以針筒注射之方式，施用第一級毒品海洛因1 次。(三)另基於
    持有第一級毒品海洛因之犯意，於98年5 月12日下午2 時10
    分許，在高雄縣鳳山市○○○○路旁，以新臺幣500 元之代
    價向年籍不詳綽號「哥仔」之成年男子，購得第一級毒品海
    洛因1 包（檢驗後淨重0.075 公克）而非法持有之。嗣於98
    年5 月12日下午2 時30分許，在高雄縣鳳山市○○路89號前
    ，未及施用之際，即因形跡可疑為警盤查，並於有偵查犯罪
    權限之機關及公務員發覺其犯罪前，主動交付上開第一級毒
    品海洛因1 包與警扣押，並坦承上開持有第一級毒品之犯行
    自首而接受裁判，另經其同意採尿送驗，結果呈嗎啡、可待
    因陽性反應。
三、證據：
    被告於偵查及本院審理中之自白，列管毒品人口尿液檢體採
    集送驗紀錄表（檢體編號133 ）、尿液採證檢驗對照表（代
    號152 ）、長榮大學98年4 月28日（檢體編號133 ）尿液確
    認報告、臺灣檢驗科技股份有限公司98年5 月26日（代號15
    2 ）濫用藥物尿液檢驗報告、高雄市立凱旋醫院98年5 月31
    日濫用藥物成品檢驗鑑定書各1 紙，高雄縣政府警察局仁武
    分局扣押筆錄暨扣押物品目錄表1 份，扣案之第一級毒品海
    洛因1 包（檢驗後淨重0.075 公克），臺灣高等法院被告前
    案紀錄表。
四、核被告所為，係犯毒品危害防制條例第10條第1 項施用第一
    級毒品罪及同條例第11條第1 項持有第一級毒品罪。起訴書
    雖未於所犯法條欄引用被告涉犯持有第一級毒品罪之條文，
    惟檢察官已於犯罪事實欄載明被告持有第一級毒品海洛因為
    警查獲之事實，且經公訴檢察官當庭補充論罪法條，是該持
    有犯行亦在起訴範圍內，本院自得予以審理。被告持有第一
    級毒品後，進而施用，就其持有所施用之第一級毒品海洛因
    部分，其持有之低度行為應被施用高度行為所吸收，不另論
    其該部分之持有第一級毒品罪。被告所犯上開3 罪，犯意各
    別，行為互殊，應予分論併罰。被告有如前開犯罪事實欄所
    載之犯罪科刑及執行紀錄，此有臺灣高等法院被告前案紀錄
    表1 份在卷可稽，其前受徒刑之執行完畢後，5 年以內故意
    再犯本件有期徒刑以上之3 罪，均為累犯，應依刑法第47條
    第1 項之規定，各加重其刑。被告於遭警查獲後，乃於有偵
    查犯罪權限之機關及公務員發覺其犯罪前，主動交付上開第
    一級毒品海洛因1 包與警扣押，並自承上開持有第一級毒品
    之犯罪事實，是被告此舉當認合於自首要件，爰依刑法第62
    條前段規定就此部分犯行減輕其刑。被告所犯持有第一級毒
    品罪，有上述加重及減輕事由，應依刑法第71條第1 項先加
    後減之。
五、爰審酌被告前經觀察、勒戒執行完畢釋放後，仍未能徹底戒
    絕毒品，再犯本件施用毒品罪，顯見其自制力不足，惟念所
    犯施用毒品罪乃屬戕害自身身心健康行為，其行為本身對社
    會所造成之危害並非直接，反社會性之程度應屬較低，且其
    犯後已坦認犯行，並斟酌其持有毒品之數量等一切情狀，分
    別量處如主文所示之刑，並定應執行刑。扣案之白色粉末1
    包（檢驗後淨重0.075 公克），確屬第一級毒品海洛因無訛
    ，此有高雄市立凱旋醫院98年5 月31日濫用藥物成品檢驗鑑
    定書在卷可稽，而裝盛該第一級毒品海洛因之包裝袋1 只，
    其中亦含有無法析離之第一級毒品海洛因，均應依毒品危害
    防制條例第18條第1 項前段規定諭知沒收銷燬之；至鑑驗耗
    用之毒品海洛因既已滅失，即無庸再予宣告沒收銷燬，附此
    敘明。
據上論斷，應依刑事訴訟法第273 條之1 第1 項、第299 條第1
項前段、第310 條之2 、第454 條第1 項，毒品危害防制條例第
10條第1 項、第11條第1 項、第18條第1 項前段，刑法第11條、
第47條第1 項、第62條前段、第51條第5 款，判決如主文。
本案經檢察官乙○○到庭執行職務。
中    華    民    國    99    年    2     月    23    日
                    刑事第十庭  法  官  顏銀秋
以上正本證明與原本無異。
如不服本判決應於收受本判決後10日內向本院提出上訴書狀，並
應敘述具體理由，如未敘述上訴理由者，應於上訴期間屆滿後20
日內補提理由書狀於本院（均須按他造當事人之人數附繕本）「
切勿逕送上級法院」。
中    華    民    國    99    年    2     月    23    日
                                書記官  林豐富
附錄論罪科刑法條
毒品危害防制條例第10條第1項（施用第一級毒品罪）
施用第一級毒品者，處6月以上5年以下有期徒刑。
毒品危害防制條例第11條第1項（持有第一級毒品罪）
持有第一級毒品者，處 3 年以下有期徒刑、拘役或新臺幣 5 萬
元以下罰金。

司法院資訊處製作；財團法人民間司法改革基金會備份。
